臺灣臺北地方法院民事裁定
111年度聲字第492號
聲  請  人  王品閎  
相  對  人  張玉寰  
上列當事人間停止執行事件，本院裁定如下：
    主  文
聲請人供擔保新臺幣參拾參萬元後，本院一一一年度司執字第八
七九一二號給付扶養費強制執行事件之強制執行程序，於本院一
一一年度訴字第四二二五號債務人異議之訴事件訴訟程序終結前
，應予停止。
    理  由
一、按有回復原狀之聲請，或提起再審或異議之訴，或對於和解
    為繼續審判之請求，或提起宣告調解無效之訴，撤銷調解之
    訴，或對於許可強制執行之裁定提起抗告時，法院因必要情
    形或依聲請定相當並確實之擔保，得為停止強制執行之裁定
    ，強制執行法第18條第2項定有明文。又法院定擔保金額而
    准許停止強制執行之裁定者，該項擔保係備供債權人因停止
    執行所受損害之賠償，其數額應依標的物停止執行後，債權
    人未能即時受償或利用該標的物所受之損害額，或其因另供
    擔保強制執行所受之損害額定之，非以標的物之價值或其債
    權額為依據（最高法院91年度台抗字第429號裁判意旨參照
    ）。申言之，應以債權人因執行程序之停止，致原預期受償
    之時間延後所生之損害，為定擔保數額之依據。又依通常社
    會觀念，使用金錢之對價即為利息。執行債權倘為金錢債權
    ，債權人因執行程序停止，致受償時間延後，通常應可認係
    損失停止期間利用該債權總額所能取得之利息。再依民法第
    233條第1項前段、第203條規定，遲延之債務，以支付金錢
    為標的者，債權人得請求依法定利率計算之遲延利息；應付
    利息之債務，其利率未經約定，亦無法律可據者，週年利率
    為5%。此項遲延利息之本質屬於法定損害賠償，亦可據為金
    錢債權遲延受償所可能發生之損害之賠償標準。
二、本件聲請意旨略以：相對人即債權人持臺灣桃園地方法院（
    下稱桃園地院）家事法庭民國104年10月7日調解成立之104
    年度家調字第949號調解筆錄（下稱系爭調解筆錄）為執行
    名義，主張聲請人即債務人自108年7月起停止支付系爭調解
    筆錄第四項約定之兩造未成年子王○倪之每月扶養費新臺幣
    （下同）9,000元，故聲請執行一次給付108年7月至王○倪成
    年為止計167個月共計150萬3,000元之扶養費，經本院以111
    年度司執字第87912號給付扶養費強制執行事件（下併稱系
    爭執行事件）受理。然聲請人係因家境發生困難而未能給付
    上開扶養費，且依據民法第1121條規定以及家事事件法第10
    0條規範意旨，應考量「是否符合未成年子女之意願、經濟
    需求及最佳利益，以判斷其被告請求一次給付扶養費之權利
    行使有無違反誠信原則及構成權利濫用」，又相對人目前以
    其男友名義聲請收養王○倪，現於桃園地院家事法庭繫屬中
    ，相對人一方面主張全部到期之扶養費，另一方面卻聲請切
    斷聲請人與未成年子女關係，倘王○倪已非聲請人法律上之
    子，聲請人客觀上無給付扶養費義務，故相對人於系爭執行
    事件對聲請人聲請執行一次給付扶養費，並不符合未成年子
    女最佳利益，已違背誠信原則並構成權利濫用，應屬消滅或
    妨礙相對人本件請求之事由。依強制執行法第14條第1項規
    定，系爭執行事件對於聲請人所為之強制執行程序應予撤銷
    。聲請人已依法提起債務人異議之訴，為免造成不可回復之
    損害，爰聲請於該債務人異議之訴事件終結前停止執行等語
    。
三、經查，本件聲請人以其業已向本院提起債務人異議之訴（11
    1年度訴字第4225號）為由，聲請裁定停止系爭執行事件之
    強制執行程序，經本院依職權調取系爭執行程序案卷及該債
    務人異議之訴卷宗核實，且系爭執行事件之執行程序尚未終
    結，是聲請人聲請停止執行，核與前開強制執行法規定相符
    ，應予准許。本院審酌相對人因本件停止執行所受之可能損
    失，應係其未能即時取償之此期間利息損害，而相對人於系
    爭執行事件係對聲請人聲請執行150萬3,000元及執行程序費
    用，聲請人所提本件訴訟之訴訟標的價額係要排除相對人上
    開聲請執行之債權數額，訴訟標的價額應為150萬3,000元，
    乃得上訴第三審之案件，參考各級法院辦案期限實施要點第
    2點規定，第一、二、三審通常程序審判案件之期限分別為1
    年4個月、2年、1年，推估聲請人因提起本件債務人異議訴
    訟獲准停止執行致執行延宕期間約為4年4個月即52個月，故
    相對人因聲請人聲請停止執行所受可能損害額約為32萬5,65
    0元（計算式：150萬3,000元×5%÷12×52=32萬5,650元），是
    本院認聲請人供擔保金額應以其概數33萬元為適當，聲請人
    為相對人提供前開擔保金額後，方得停止執行。
四、爰裁定如主文。
中　　華　　民　　國　　111 　年　　9 　　月　　8 　　日
                  民事第二庭  法　官　林伊倫
以上正本係照原本作成。
如不服本裁定應於送達後10日內向本院提出抗告狀，並繳納抗告
費新臺幣1,000元。　　　　　
中　　華　　民　　國　　111 　年　　9 　　月　　8 　　日
                              書記官　黃品蓉